<?xml version='1.0' encoding='utf-8'?>
<verb default="athchruthaigh" disambig="">
  <verbalNoun default="athchruthú" />
  <verbalAdjective default="athchruthaithe" />
  <tenseForm default="athchruthaigh" tense="Past" dependency="Indep" person="Base" />
  <tenseForm default="athchruthaíomar" tense="Past" dependency="Indep" person="Pl1" />
  <tenseForm default="athchruthaíodar" tense="Past" dependency="Indep" person="Pl3" />
  <tenseForm default="athchruthaíodh" tense="Past" dependency="Indep" person="Auto" />
  <tenseForm default="athchruthaigh" tense="Past" dependency="Dep" person="Base" />
  <tenseForm default="athchruthaíomar" tense="Past" dependency="Dep" person="Pl1" />
  <tenseForm default="athchruthaíodar" tense="Past" dependency="Dep" person="Pl3" />
  <tenseForm default="athchruthaíodh" tense="Past" dependency="Dep" person="Auto" />
  <tenseForm default="athchruthaíodh" tense="PastCont" dependency="Indep" person="Base" />
  <tenseForm default="athchruthaínn" tense="PastCont" dependency="Indep" person="Sg1" />
  <tenseForm default="athchruthaíteá" tense="PastCont" dependency="Indep" person="Sg2" />
  <tenseForm default="athchruthaímis" tense="PastCont" dependency="Indep" person="Pl1" />
  <tenseForm default="athchruthaídís" tense="PastCont" dependency="Indep" person="Pl3" />
  <tenseForm default="athchruthaítí" tense="PastCont" dependency="Indep" person="Auto" />
  <tenseForm default="athchruthaíodh" tense="PastCont" dependency="Dep" person="Base" />
  <tenseForm default="athchruthaínn" tense="PastCont" dependency="Dep" person="Sg1" />
  <tenseForm default="athchruthaíteá" tense="PastCont" dependency="Dep" person="Sg2" />
  <tenseForm default="athchruthaímis" tense="PastCont" dependency="Dep" person="Pl1" />
  <tenseForm default="athchruthaídís" tense="PastCont" dependency="Dep" person="Pl3" />
  <tenseForm default="athchruthaítí" tense="PastCont" dependency="Dep" person="Auto" />
  <tenseForm default="athchruthaíonn" tense="PresCont" dependency="Indep" person="Base" />
  <tenseForm default="athchruthaím" tense="PresCont" dependency="Indep" person="Sg1" />
  <tenseForm default="athchruthaímid" tense="PresCont" dependency="Indep" person="Pl1" />
  <tenseForm default="athchruthaítear" tense="PresCont" dependency="Indep" person="Auto" />
  <tenseForm default="athchruthaíonn" tense="PresCont" dependency="Dep" person="Base" />
  <tenseForm default="athchruthaím" tense="PresCont" dependency="Dep" person="Sg1" />
  <tenseForm default="athchruthaímid" tense="PresCont" dependency="Dep" person="Pl1" />
  <tenseForm default="athchruthaítear" tense="PresCont" dependency="Dep" person="Auto" />
  <tenseForm default="athchruthóidh" tense="Fut" dependency="Indep" person="Base" />
  <tenseForm default="athchruthóimid" tense="Fut" dependency="Indep" person="Pl1" />
  <tenseForm default="athchruthófar" tense="Fut" dependency="Indep" person="Auto" />
  <tenseForm default="athchruthóidh" tense="Fut" dependency="Dep" person="Base" />
  <tenseForm default="athchruthóimid" tense="Fut" dependency="Dep" person="Pl1" />
  <tenseForm default="athchruthófar" tense="Fut" dependency="Dep" person="Auto" />
  <tenseForm default="athchruthódh" tense="Cond" dependency="Indep" person="Base" />
  <tenseForm default="athchruthóinn" tense="Cond" dependency="Indep" person="Sg1" />
  <tenseForm default="athchruthófá" tense="Cond" dependency="Indep" person="Sg2" />
  <tenseForm default="athchruthóimis" tense="Cond" dependency="Indep" person="Pl1" />
  <tenseForm default="athchruthóidís" tense="Cond" dependency="Indep" person="Pl3" />
  <tenseForm default="athchruthófaí" tense="Cond" dependency="Indep" person="Auto" />
  <tenseForm default="athchruthódh" tense="Cond" dependency="Dep" person="Base" />
  <tenseForm default="athchruthóinn" tense="Cond" dependency="Dep" person="Sg1" />
  <tenseForm default="athchruthófá" tense="Cond" dependency="Dep" person="Sg2" />
  <tenseForm default="athchruthóimis" tense="Cond" dependency="Dep" person="Pl1" />
  <tenseForm default="athchruthóidís" tense="Cond" dependency="Dep" person="Pl3" />
  <tenseForm default="athchruthófaí" tense="Cond" dependency="Dep" person="Auto" />
  <moodForm default="athchruthaíodh" mood="Imper" person="Base" />
  <moodForm default="athchruthaím" mood="Imper" person="Sg1" />
  <moodForm default="athchruthaigh" mood="Imper" person="Sg2" />
  <moodForm default="athchruthaímis" mood="Imper" person="Pl1" />
  <moodForm default="athchruthaígí" mood="Imper" person="Pl2" />
  <moodForm default="athchruthaídís" mood="Imper" person="Pl3" />
  <moodForm default="athchruthaítear" mood="Imper" person="Auto" />
  <moodForm default="athchruthaí" mood="Subj" person="Base" />
  <moodForm default="athchruthaímid" mood="Subj" person="Pl1" />
  <moodForm default="athchruthaítear" mood="Subj" person="Auto" />
</verb>
